臺灣新北地方法院民事裁定
111年度司繼字第2741號
聲  請  人  新北市政府稅捐稽徵處

法定代理人  張世玢  
代  理  人  彭稜芳  
關  係  人  黃景翊  

上列聲請人聲請選任被繼承人何智炤之遺產管理人事件，本院裁
定如下：
    主  文
選任地政士黃景翊為被繼承人何智炤（女、民國00年0月0日生、
身分證統一編號：Z000000000號，生前最後住所︰新北市○○區○○
路000巷00弄0號，民國107年7月5日死亡）之遺產管理人。
准對被繼承人何智炤之大陸地區以外繼承人為承認繼承之公示催
告。
被繼承人何智炤之大陸地區以外繼承人，應自前項公示催告最後
揭示於法院公告處、資訊網路及其他適當處所之日起，壹年內承
認繼承。上述期限屆滿，無繼承人承認繼承時，被繼承人何智炤
之遺產，於清償債權並交付遺贈物後，如有賸餘即歸屬國庫。
程序費用新台幣壹仟元由被繼承人何智炤之遺產負擔。
    理  由
一、按繼承開始時，繼承人之有無不明，而無親屬會議或親屬會
    議未於一個月內選定遺產管理人者，利害關係人或檢察官得
    聲請法院選任遺產管理人，並由法院依公示催告程序，定六
    個月以上之期限，公告繼承人，命其於期限內承認繼承；又
    被繼承人之所有繼承人均拋棄其繼承權者，亦準用關於無人
    承認繼承之規定，民法第1177條、第1178條第2項、第1176
    條第6 項分別定有明文。
二、本件聲請意旨略以：聲請人為被繼承人何智炤之稅捐債權人
    ，被繼承人於民國107年7月5日死亡，惟查無在台繼承人戶
    籍資料，繼承人之有無不明，且其親屬會議並未於一個月內
    選定遺產管理人，致聲請人對被繼承人之遺產無法行使權利
    ，為確保聲請人之權利，爰依民法第1178條第2項規定請求
    選任被繼承人之遺產管理人等語，並提出除戶戶籍謄本、三
    等親戶籍查詢清單、繼承系統表、本院家事庭函、新北○○○○
    ○○○○函、新北市中和地政事務所函、欠稅查詢情形表、全國
    財產稅總歸戶財產查詢清單、土地建物查詢資料等件影本為
    證，堪信聲請人之主張為真實。是以，本件聲請人以利害關
    係人身分聲請選任被繼承人之遺產管理人，核與首揭規定尚
    無不合。
三、關於本件遺產管理人之選任，聲請人表示業已得到關係人黃
    景翊地政士同意而推薦其為遺產管理人，有同意書在卷可參
    。經核黃景翊乃現職地政士，有卷附台北市地政士開業執照
    影本為證，其對於遺產管理事件應甚熟稔，並就遺產管理人
    職務之遂行，有所助益，且應會秉公辦理，要不致有利害偏
    頗之虞，為保障聲請人之利益及期程序之公正、公信起見，
    本院認聲請人請求選任關係人黃景翊地政士為本件之遺產管
    理人應屬適當，並限期命繼承人為承認繼承之公示催告，爰
    裁定如主文。
四、如不服本裁定，應於裁定送達後10日內，以書狀向本院司法
    事務官提出抗告，並繳納抗告費新臺幣1,000元。
中　　華　　民　　國　　111 　年　　9 　　月　　29　　日
                  家事法庭    司法事務官